# 一年以内和超过一年的递延收益在报表中的列示

提问人：cat200602 时间：2016-01-30 17:17:24
公司递延收益科目下核算有两个项目，一个是核算政府补助，摊销期为 3 年；一个是客户办理的会员期卡（季卡和年卡）一次性缴纳的费用，该卡在合同中规定一经销售不得退回，公司在有效期对其进行分摊确认收入 请教该如何在财务报表中进行列示

回答人：chenyiwei
1 、与政府补助相关的递延收益，无论是否将在未来一年内转入营业外收入，将来摊销都不会导致经济利益流出企业，所以都是非流动负债，列报于非流动负债大类的“递延收益”项目下。 2 、客户会员卡的预收款项一般作为流动负债，因为客户有权自主决定消费的时间，企业无权将相关负债结算的时间推迟到资产负债表日后一年以上。

提问人：nenhui 时间：2016-06-21 09:44:56
将递延收益中 1 年内到期的部分列入资产负债表中的其他流动负债项目中,其他部分列入资产负债表中其他非流动负债项目中。

回答人：chenyiwei
不应“将递延收益中 1 年内到期的部分列入资产负债表中的其他流动负债项目中”。因为递延收益结转营业外收入时，并不会发生经济资源流出，因此递延收益不属于《企业会计准则第 30 号——财务报表列报（ 2014 年修订）》第十九条所规定的构成流动负债的任何一种情形，所以只能是非流动负债。

提问人：呼叫帮助 时间：2018-03-16 20:18:46
chenyiwei回复 发表于 2013-9-12 “递延收益”项目的余额应列报在“其他非流动负债”项目中。理论上，将于资产负债表日后一年内摊销计入损益的金额应当作为流动负债列报，但实务中几乎没有这样做的。
递延收益是否也需要在报表列式时也需要划分一年内到期的流动负债吗？ chenyiwei点评 不需要。递延收益将在一年内转入营业外收入的部分，也不会导致未来现金流出。所以递延收益整体上是非流动负债。 陈版您的回复有变化，是什么原因？

回答人：chenyiwei
应以后一次回复为准。

提问人：呼叫帮助 时间：2018-03-16 20:20:25
对于分期付息到期一次还本的融资租赁业务是否需要将一年内需要支付的利息重分类到一年内到期的非流动负债？ chenyiwei点评 需要。也可以直接使用“应付利息”科目和报表项目。 请教陈版，不理解分期付息到期一次还本的融资租赁业务是否需要将一年内需要支付的利息重分类到一年内到期的非流动负债？

回答人：chenyiwei
一般对此类利息直接使用“应付利息”科目核算和报表项目列报。